ACORDAO-COMPLETO-2435056

ACÓRDÃO DE RELAÇÃO

ACÓRDÃO DE RELAÇÃO 12111/2020 ATA 39/2020 - PRIMEIRA CÂMARA

Acórdão 12111/2020-TCU-Primeira Câmara
Considerando que esses autos tratam de concessão inicial de aposentadoria a Constância da Silva Santos, Ilda Estela Amaral de Oliveira, Luiz Alberto Rodrigues de Moraes, Marlúcio Martins Mareco, Paulo Sergio Roffe Azevedo, Waldir Duarte Teixeira e Wilson Franco de Melo, ex-servidores da Universidade Federal do Pará;
Considerando que não foram identificadas irregularidades nos atos de concessão inicial de aposentadoria a Constância da Silva Santos, Luiz Alberto Rodrigues de Moraes, Marlúcio Martins Mareco, Paulo Sergio Roffe Azevedo e Wilson Franco de Melo; 
Considerando que os atos de concessão inicial de aposentadoria a Ilda Estela Amaral de Oliveira e a Waldir Duarte Teixeira são irregulares porquanto ambos acumulam outra aposentadoria com a decorrente do cargo de professor em regime de dedicação exclusiva (DE) , o que é considerado ilegal pela jurisprudência do TCU;
Considerando que o ato de concessão inicial de aposentadoria a Ilda Estela Amaral de Oliveira e a Waldir Duarte Teixeira foram encaminhados ao TCU em 3/4/2013 e 6/5/2014, portanto há mais de 5 anos; 
Considerando a tese fixada pelo Supremo Tribunal Federal, no julgamento do Recurso Extraordinário 636.553, de que: "em atenção aos princípios da segurança jurídica e da confiança legítima, os Tribunais de Contas estão sujeitos ao prazo de cinco anos para o julgamento da legalidade do ato de concessão inicial de aposentadoria, reforma ou pensão, a contar da chegada do processo à respectiva Corte de Contas", cuja decisão ainda não transitou em julgado; 
Os Ministros do Tribunal de Contas da União, reunidos em sessão da Primeira Câmara, ACORDAM, por unanimidade, com fundamento nos arts. 1º, inciso V, e 39, inciso II, da Lei 8.443/92, c/c o art. 143, inciso II, do Regimento Interno, em¿considerar¿legais¿para fins de registro os atos de concessão inicial de aposentadoria a Constância da Silva Santos, Luiz Alberto Rodrigues de Moraes, Marlúcio Martins Mareco, Paulo Sergio Roffe Azevedo e Wilson Franco de Melo, de acordo com os pareceres emitidos estes autos (peças 19 a 21) : 
1. Processo TC-Processo 010.545/2018-2 (APOSENTADORIA) 
	1.1. Interessados: Constância da Silva Santos (XXX.025.722-XX) ; Ilda Estela Amaral de Oliveira (XXX.569.362-XX) ; Luiz Alberto Rodrigues de Moraes (XXX.003.332-XX) ; Marlúcio Martins Mareco (XXX.823.022-XX) ; Paulo Sergio Roffe Azevedo (XXX.451.242-XX) ; Waldir Duarte Teixeira (XXX.631.022-XX) ; Wilson Franco de Melo (XXX.029.022-XX) 
	1.2. Entidade: Universidade Federal do Pará
	1.3. Relator: Ministro Walton Alencar Rodrigues
	1.4. Representante do Ministério Público: Procurador Rodrigo Medeiros de Lima
	1.5. Unidade Técnica: Secretaria de Fiscalização de Pessoal (Sefip) .
	1.6. Representação legal: não há.
	1.7. Determinações/Recomendações/Orientações: 
1.7. determinar à Secretaria de Fiscalização de Pessoal (Sefip) o sobrestamento dos atos de concessão inicial de aposentadoria a Ilda Estela Amaral de Oliveira e a Waldir Duarte Teixeira, com fulcro no art. 157 do Regimento Interno do TCU, até o trânsito em julgado da decisão prolatada pelo Supremo Tribunal Federal¿no Recurso Extraordinário 636.553.

Primeira Câmara

Universidade Federal do Pará

Constância da Silva Santos (XXX.025.722-XX); Ilda Estela Amaral de Oliveira (XXX.569.362-XX); Luiz Alberto Rodrigues de Moraes (XXX.003.332-XX); Marlúcio Martins Mareco (XXX.823.022-XX); Paulo Sergio Roffe Azevedo (XXX.451.242-XX); Waldir Duarte Teixeira (XXX.631.022-XX); Wilson Franco de Melo (XXX.029.022-XX)

WALTON ALENCAR RODRIGUES

não há.

Procurador Rodrigo Medeiros de Lima

APOSENTADORIA (APOS)

Secretaria de Fiscalização de Pessoal (Sefip).